臺灣板橋地方法院刑事判決　　　　　　 96年度交易字第169號
公　訴　人　臺灣板橋地方法院檢察署檢察官
被　　　告　甲○○
上列被告因公共危險等案件，經檢察官提起公訴（96年度偵字第
4461號），本院依簡式審判程序判決如下：
    主  文
甲○○服用酒類，不能安全駕駛動力交通工具而駕駛，處拘役伍
拾日，如易科罰金，以新臺幣壹仟元折算壹日；又因過失傷害人
，處有期徒刑肆月，如易科罰金，以新臺幣壹仟元折算壹日。
    事  實
一、甲○○未領有小型車普通駕駛執照。其於民國96年2 月9 日
    凌晨1 時許至3 時許間，在臺北市○○路某KTV 店內，偕友
    人飲用威士忌酒二至三杯後，已達注意能力及反應能力減退
    ，致不能安全駕駛動力交通工具之程度，竟仍於同日凌晨3
    時許，駕駛車牌號碼為3810-ET 號之自小客車沿市區道路往
    蘆洲方向行駛，欲載友人返家。嗣於同日凌晨4 時許，甲○
    ○行經臺北縣三重市○○路572 號前時（往同市○○路方向
    ），其明知汽車行駛時，駕駛人應注意車前狀況，並隨時採
    取必要之安全措施，且當時天氣晴朗、夜間有照明光線、視
    距良好、路面乾燥、無缺陷亦無障礙物，復無不能注意之情
    事，詎其竟疏未注意同向前方適有乙○駕駛拼裝三輪車緩慢
    行駛，致閃煞不及，所駕自小客車之右前車頭因而撞上乙○
    所駕拼裝三輪車之車尾，使乙○摔落地面，因而受有第一腰
    椎壓迫性骨折、臀部多處擦傷及撕裂傷、右後大腿擦傷約15
    公分、左後膝擦傷約6公分、前額擦傷約3.5 公分等傷害。
二、甲○○肇事後，在未被有偵查犯罪職權之機關或公務員知悉
    為犯罪行為人前，即停留於現場向前往現場處理之警員自首
    坦承肇事並接受裁判。警方並對其測試飲酒後吐氣所含酒精
    濃度，發現高達每公升0.73毫克，併悉上情。
三、案經臺北縣政府警察局三重分局報請暨乙○訴請臺灣板橋地
    方法院檢察署檢察官偵查起訴。
    理  由
一、本件被告甲○○所犯係死刑、無期徒刑、最輕本刑為三年以
    上有期徒刑以外之罪，並於準備程序中就被訴事實為有罪之
    陳述，經本院告知簡式審判程序之旨，並聽取公訴人及被告
    之意見後，本院業已於96年5 月25日當庭裁定進行簡式審判
    程序。是到場處理交通事故之警員莊勝烜所製作之道路交通
    事故現場圖、現場草圖各一份、道路交通事故調查報告表二
    份、臺北縣立醫院醫師王明正所開立之診斷證明書一份，雖
    均係被告以外之人於審判外之書面陳述，然依刑事訴訟法第
    159 條第2 項前段之規定，於簡式審判程序中均得作為證據
    ，合先敘明。
二、前揭事實業據被告甲○○於警詢、偵查及本院審理中均坦承
    不諱，核與證人即告訴人乙○於偵查及本院審理中所為之證
    述相符，並有道路交通事故當事人酒精測定紀錄表、刑法第
    一百八十五條之三案件測試觀測紀錄表、臺北縣立醫院診斷
    證明書、道路交通事故現場圖、現場草圖各一份、道路交通
    事故調查報告表二份及現場照片十幀附卷可稽，是此部分之
    事實堪以認定。
三、按汽車行駛時，駕駛人應注意車前狀況，並隨時採取必要之
    安全措施，道路交通安全規則第94條第3 項定有明文，被告
    駕駛汽車自應注意上開交通安全規定。而依卷附道路交通事
    故調查表所載及現場照片所示，肇事當時天氣晴朗、夜間有
    照明光線、視距良好、路面乾燥、無缺陷亦無障礙物，復無
    不能注意之情事，詎被告竟疏未注意車前狀況，以致肇事，
    其具有過失甚明，且告訴人確因本件車禍受有上開傷害，業
    如前述，是被告之過失與告訴人所受傷害間，具有因果關係
    ，當無疑義。據此，本案事證明確，被告犯行堪以認定。
四、論罪科刑部分：
(一)核被告所為，係犯刑法第185 條之3 服用酒類不能安全駕駛
    動力交通工具而駕駛罪及同法第284 條第1 項前段之過失傷
    害罪。本件被告未領有駕駛執照及酒後駕車因而致人受傷，
    並依法應負刑事責任，就前揭過失傷害罪部分，應依道路交
    通管理處罰條例第86條第1 項規定，加重其刑至二分之一。
    又被告於本件車禍肇事後，在其所犯過失傷害罪未經發覺前
    ，即主動向前往現場處理之警員自首坦承肇事並接受裁判乙
    節，有臺北縣政府警察局三重分局交通分隊所製作之道路交
    通事故肇事人自首情形紀錄表一紙附卷可按，就前揭過失傷
    害罪部分爰依刑法第62條前段之規定減輕其刑，並與上開依
    道路交通管理處罰條例第86條第1 項加重部分先加後減之。
    被告所犯上開二罪間，犯意各別，行為互殊，應予分論併罰
    。
(二)本院爰審酌被告並無前科，有臺灣高等法院被告前案紀錄表
    一份在卷可按，素行尚佳，惟其明知酒精成分對人之意識能
    力具有不良影響，酒後駕車對一般往來之公眾及駕駛人本身
    皆具有高度之危險性，竟漠視自身安危，枉顧公眾安全，於
    酒後呼氣酒精濃度達每公升0.73毫克，已處於不能安全駕駛
    動力交通工具之狀態下，仍駕駛車輛行駛於市區道路上，並
    發生交通事故，致告訴人受有上開嚴重傷害，顯已對行車安
    全發生嚴重危害，暨其犯罪後坦承犯行、惟迄未與被害人達
    成和解、賠償損失等一切情狀，分別量處如主文所示之刑，
    並均諭知如易科罰金之折算標準，以資懲儆。
據上論斷，應依刑事訴訟法第273 條之1 第1 項、第299 條第1
項前段，刑法第185 條之3 、第284 條第1 項前段、第62條前段
、第41條第1 項前段，道路交通管理處罰條例第86條第1 項，刑
法施行法第1 條之1 ，判決如主文。
本案經檢察官吳宗光到庭執行職務
中　　華　　民　　國　　96　　年　　6 　　月　　29　　日
　　　　　　　　　  刑事第十七庭法　官 張紹省
以上正本證明與原本無異。
如不服本判決，應於判決送達後十日內，向本院提出上訴狀。
　　　　　　　　　　　　　　　　書記官 周雅玲
中　　華　　民　　國　　96　　年　　7 　　月　　4 　　日
附錄本案所犯法條全文：
中華民國刑法第185條之3
服用毒品、麻醉藥品、酒類或其他相類之物，不能安全駕駛動力
交通工具而駕駛者，處一年以下有期徒刑、拘役或三萬元以下罰
金。
中華民國刑法第284條第1項
因過失傷害人者，處六月以下有期徒刑、拘役或五百元以下罰金
，致重傷者，處一年以下有期徒刑、拘役或五百元以下罰金。
